【裁判字號】    92,上易,933
【裁判日期】    920807
【裁判案由】    動產擔保交易法
【裁判全文】
臺灣高等法院高雄分院刑事判決                    九十二年度上易字第九三三號
    上訴人  甲○○
    即被告
右上訴人因違反動產擔保交易法案件，不服臺灣高雄地方法院九十一年度易字第三二
八號中華民國九十二年二月二十七日第一審判決（起訴案號：臺灣高雄地方法院檢
察署九十一年度偵字第一一六八四號），提起上訴，本院判決如左：
      主  文
上訴駁回。
    事  實
一、甲○○於民國九十年十二月二十七日，依動產擔保交易法之規定，將其所有車牌
    號碼ＣＩ─二六六一號自用小客車一輛，以設定動產抵押權之方式向遠東商業國
    際銀行股份有限公台北逸仙分公司（下稱遠東銀行）貸款新臺幣（下同）十三萬
    元，雙方並簽訂車輛貸款暨動產抵押契約書、動產擔保交易動產抵押設定登記申
    請書（已向交通部公路局高雄區監理所辦理登記）各一份，約定所貸款項分三十
    六期按月償還四千八百二十三元，該抵押標的物之自用小客車，應置放在高雄縣
    大寮鄉○○街○號街八十六號甲○○之住處，在貸款未付清之前，債務人不得任
    意遷移或為其他處分；嗣遠東銀行於九十一年三月二十五日將對甲○○之債權讓
    與裕融企業股份有有限公司（下稱裕融公司），並通知甲○○且變更動產抵押權
    之登記。詎甲○○在貸得上開款項後，竟意圖不法之利益，於繳交一期貸款金額
    後即不再支付後續款項，並於不詳時間，擅將上開動產擔保標的之車輛遷移他處
    ，致生損害於債權人裕融公司，嗣經裕融公司派員前往該標的物存放地點查訪未
    著，始悉上情。
二、案經裕融公司訴由台灣高雄地方法院檢察署檢察官偵查起訴。
    理  由
一、訊據上訴人即被告甲○○對前述犯罪事實供承不諱，核與告訴人裕融公司代理人
    白豐瑞所指訴情節相符，復有貸款暨動產抵押契約書、動產擔保交易動產抵押設
    定登記申請書、動產擔保交易移轉契約書及動產抵押設定債權人變更登記申請書
    等影本各乙紙在卷足資結證，事證明確，被告之犯行洵堪認定。
二、核被告甲○○所為，係犯動產擔保交易法第三十八條之罪。
三、原審因而適用動產擔保交易法第三十八條、刑法第十一條前段、第四十一條第一
    項、罰金罰鍰提高標準條例第一條前段、第二條之規定，並審酌被告任意遷移動
    產擔保標的物，致告訴人追索無著，犯罪所生損害非輕，惟念被告事後坦承犯行
    ，態度尚稱良好等一切情狀，量處拘役五十日，並諭知如易科罰金以三百元折算
    一日，其認事用法，均無不合，量刑亦屬適當，被告上訴意旨，以原審量刑過重
    ，指摘原判決不當，並無理由，應予駁回。
據上論結，應依刑事訴訟法第三百六十八條，判決如主文。
本案經檢察官陳新慶到庭執行職務。
中    華    民    國      九十二      年      八      月     七   日
                              臺灣高等法院高雄分院刑事第七庭
                                  審判長法官  李春昌
                                        法官  莊飛宗
                                        法官  黃憲文
右正本證明與原本無異。
不得上訴。
                                  法院書記官  黃英彥
中    華    民    國      九十二      年      八      月    七    日
附錄：本判決論罪科刑法條：
動產擔保交易法第三十八條
 (處分標的物之處罰)
動產擔保交易之債務人，意圖不法之利益，將標的物遷移、出賣、出質、
移轉、抵押或為其他處分，致生損害於債權人者，處三年以下有期徒刑、
拘役或科或併科六千元以下之罰金。


司法院資訊處製作；財團法人民間司法改革基金會備份。
